# 请教陈版；小型 BOT项目处理

提问人：shixiaoche 时间：2021-10-20 11:33:07
@chenyiwei A公司是一家节水系统服务和销售的企业；
B学校组织因内部水管及阀门等老化等原因，需要进行系统性维修整改，以遍节约用水。
因此B学校组织与A公司签订节水合作协议:A公司全额出资承担节水改造项目建设、设备、运营维护等成本。
在特许经营期（ 6 年）内，按照节水水量（与改造前比较）获取收益，A公司收取B组节水服务费
特特 许经营 期期 满 后后，， A 公司投入全部 设备设 施所有施所有 权 移交移交 B 学校学校 组织 。。
施工期较短一般在3-6个月可完成投资改造。经营期护照要投入为人工。
请 教教 陈 版版
1. A公司按新准则是否类似BOT项目处理。将项目划分为建设和运营维护两项履约义务，建设期内确认建设服务收入。运营期确认运营收入。
2. A公司是否可以简化处理为一项履约义务，改造成本确认为合同资产按经营期摊销，运维成本计入当年；收入按各期运营节水服务确认收入。

回答人：chenyiwei
这类节能效益分享型的合同能源管理业务可以选择采用“租赁模式”或“BOT模式”核算。如果采用BOT模式的，则应在建设期内确认设备销售和施工收入（与工期长短无关），不能简化为一项履约义务处理。